最高法院刑事判決                                八十八年度台非字第三三七號
    上訴人  最高法院檢察署檢察總長
    被  告  甲○○
右上訴人因被告公共危險案件，對於台灣台南地方法院中華民國八十八年二月八日第
一審確定判決（八十八年度訴字第九十號，起訴案號：台灣台南地方法院檢察署八十
七年度偵字第六五一四號）認為違法，提起非常上訴，本院判決如左：
    主  文
原判決撤銷，由台灣台南地方法院依判決前之程序更為審判。
    理  由
非常上訴理由稱：「按刑事判決確定後，發見該案件認定犯罪事實與所採用證據顯屬
不符，自屬審判違背法令，得提起非常上訴，司法院大法官會議釋字第一四六號解釋
在案。本件原判決論處被告甲○○漏逸煤氣，因而致人於重傷罪刑，是以被害人林耀
煌因被告漏逸煤氣，發生氣爆燃燒，而致其臉、頸與雙手上肢占全身體表面百分之六
十遭受二度至三度燒傷，而造成難治之重傷害，併吸入性灼傷之事實，有國立成功大
學醫學院附設醫院診斷證明書一紙存卷為其憑據。惟查上開附設醫院診斷證明書記載
，診斷結果，林耀煌燒傷，二度至三度，位臉頸、雙上肢，占全身體表面積百分之十
六，併吸入性灼傷。此有上開診斷證明書可供查核，是被害人林耀煌所受燒傷者，僅
占全身體表面積百分之十六，乃原判決竟認燒傷占全身體表面積達百分之六十，其認
定之事實，與所採用之證據，顯不相適合，已有證據上理由矛盾之違法。且刑法第十
條第四項第六款所謂其他於身體或健康，有重大不治或難治之傷害，係指傷害重大，
且不能治療或難於治療而言，故傷害雖屬不治或難治，如於人之身體或健康無重大影
響者，仍非本款所稱之重傷。有貴院二十九年上字第六八五號判例可稽。被害人林耀
煌所受燒傷，雖占全身體表面積百分之十六，但此項傷害，是否重大﹖是否已達不能
治療或難於治療之程度﹖其對於身體或健康有無重大影響﹖此等與認定事實及適用法
律之待證事實，在客觀上顯有調查之必要，並應據證說明其已達重傷之理由，方為適
法，乃原判決對於上開應於審判期日調查證據，疏未調查，又未說明被害人已成重傷
之理由，是原判決不惟調查職責未盡，且有理由不備之違法，案經確定，且於被告不
利，爰依刑事訴訟法第四百四十一條、第四百四十三條提起非常上訴，以資救濟。」
等語。本院按刑事判決確定後，發見該案件認定事實與所採用證據顯屬不符，自屬審
判違背法令，得提起非常上訴。業經司法院大法官會議釋字第一四六號解釋在案。又
刑法第十條第四項第六款所謂其他於身體或健康有重大不治或難治之傷害，係指傷害
重大，且不能治療或難於治療者而言，故傷害雖屬不治或難治，如於人之身體或健康
無重大影響者，仍非本款所稱之重傷。本件原確定判決論處被告甲○○漏逸煤氣，因
而致人於重傷，累犯罪刑。係以被害人林耀煌因被告漏逸瓦斯煤氣，發生氣爆燃燒，
致臉、頸與雙手上肢占全身體表面百分之六十遭受二度至三度燒傷，而造成難治之重
傷害，併吸入性灼傷之事實，有國立成功大學醫學院附設醫院診斷證明書一紙存卷可
按為其論據。惟稽之卷附之上開醫院診斷證明書診斷結果係記載「燒傷，二度至三度
，位臉頸、雙上肢，占全身體表面積百分之十六，併吸入性灼傷。」（見警卷第八頁
）乃原判決竟認定被害人燒傷占全身體表面百分之六十，其認定事實與所採用證據，
顯屬不符，有證據上理由矛盾之違法。揆諸首開司法院大法官會議解釋意旨，要屬審
判違背法令，且不利於被告。案經確定，非常上訴意旨執以指摘，洵有理由。為維持
被告之審級利益，應由本院將原判決撤銷，由原審法院依判決前之程序更為審判，以
資救濟。
據上論結，應依刑事訴訟法第四百四十七條第二項前段，判決如主文。
中      華      民      國    八十八    年     十一     月     十一     日
                              最高法院刑事第三庭
                                  審判長法官  陳  錫  奎
                                        法官  洪  清  江
                                        法官  吳  昆  仁
                                        法官  李  伯  道
                                        法官  陳  世  淙
      右正本證明與原本無異
                                              書  記  官
中      華      民      國    八十八    年     十一     月     十八     日
